臺灣新北地方法院民事裁定　　　　　　110年度勞執字第108號
聲　請　人　江威遠　
相　對　人　東貝光電科技股份有限公司


法定代理人　吳慶輝　
上列當事人間聲請裁定准予強制執行事件，本院裁定如下：
    主  文
聲請駁回。
聲請程序費用由聲請人負擔。
    理  由                                        
一、按勞資爭議經調解成立或仲裁者，依其內容當事人一方負私
    法上給付之義務，而不履行其義務時，他方當事人得向該管
    法院聲請裁定強制執行並暫免繳裁判費；於聲請強制執行時
    ，並暫免繳執行費，勞資爭議處理法第59條第1 項前段定有
    明文。
二、本件聲請意旨略以：緣聲請人與相對人於民國110 年7 月5
    日經新北市政府勞資爭議調解委員會進行調解，雙方調解成
    立在案。相對人應給付聲請人駐外津貼新臺幣（下同）350,
    000 元，惟相對人迄今仍未履行，爰依勞資爭議處理法第59
    條第1 項，聲請准予強制執行等語。
三、經查：
  ㈠聲請人與相對人間有關積欠薪資爭議，前經新北市政府勞工
    局指派調解人於110 年4 月21日調解成立在案，調解結果為
    部分成立（一），成立內容：「⒈勞工…、江威遠、…等與
    資方對於終止勞動契約事由為勞動基準法第14條第5 款及第
    6 款不爭執（終止勞動契約日期如附件），雙方同意工資積
    欠工資（含特休工資）及資遣費分期（協商分期給付日期基
    本為每月5 日，遇假日延至次一工作日）給付情形如下及附
    件：⑴勞資雙方同意資方應給付勞方積欠工資（含特休工資
    ）分3 期給付，個別勞工金額及各期金額如附件，第1 期金
    額給付日期為110 年5 月5 日，第2 期金額給付日期為110
    年6 月7 日，第3 期金額給付日期為110 年7 月5 日，如有
    一期未到視為全部到期。⑵勞資雙方同意資方應給付資遣費
    分12期給付，金額及各期金額如附件，第1 期金額給付日期
    為110 年8 月5 日，第2 期金額給付日期為110 年9 月6 日
    ，第3 期金額給付日期為110 年10月5 日，第4 期金額給付
    日期為110 年11月5 日，第5 期金額給付日期為110 年12月
    6 日，第6 期金額給付日期為111 年1 月5 日，第7 期金額
    給付日期為111 年2 月7 日，第8 期金額給付日期為111 年
    3 月7 日，第9 期金額給付日期為111 年4 月6 日，第10期
    金額給付日期為111 年5 月5 日，第11期金額給付日期為11
    1 年6 月6 日，第12期金額給付日期為111 年7 月5 日，如
    有一期未到視為全部到期。」、調解會議紀錄（即附件）內
    容如附表一所示，業據聲請人提出110 年5 月5 日新北府勞
    資字第11008606027 號函暨所附之新北市政府勞資爭議調解
    紀錄為證，堪信屬實。
  ㈡聲請人另提出110 年7 月5 日調解會議紀錄，據以聲請裁定
    強制執行，惟觀諸前揭二份調解會議紀錄，110 年7 月5 日
    調解會議紀錄增加如附表二「駐外津貼」欄所示之內容，雖
    該二份調解會議紀錄於形式上相似，惟110 年7 月5 日調解
    會議紀錄，僅蓋有相對人之印信及聲請人之簽名，並未蓋有
    新北市政府勞工局之印信，可認110 年7 月5 日調解會議紀
    錄未經法定調解機關調解成立，聲請人自不得依勞資爭議處
    理法第59條第1 項規定聲請強制執行。
  ㈢至聲請狀所載聲請金額為350,000 元部分，因110 年4 月21
    日調解兩造僅就積欠工資（含特休工資）及資遣費部分調解
    成立，駐外津貼350,000 元部分並未達成意思合致，故聲請
    金額除前揭調解成立金額642,187 元外，其餘350,000 元並
    未調解成立。又法院於辦理非訟案件時僅得就形式證據予以
    審核，不為實體紛爭及權利之認定及實質調查，聲請人依法
    是否有請求相對人給付駐外津貼之權利存在，此為實體上之
    爭執問題，應由聲請人另訴請求以謀解決，並非本件非訟事
    件所得審究，是聲請人此部分聲請，與勞資爭議第59條第1
    項前段規定有所不符，應予駁回。（應補充者，聲請人就此
    部分金額仍可再次向勞工局聲請勞資爭議調解，或提起訴訟
    取得執行名義後，再聲請對相對人為強制執行。）
四、依勞資爭議處理法第59條第1 項，裁定如主文。
中    華    民    國  110     年    11    月    10    日
                    勞動法庭    法  官  許珮育
以上正本係照原本作成。
如對本裁定抗告須於裁定送達後10日內向本院提出抗告狀，並繳
納抗告費新臺幣1,000 元。
中    華    民    國  110     年    11    月    10    日
                                書記官  陳又甄
附表一：
┌────────────────────────────────────┐
│未發工資、特休折算暨資遣費支付明細                                      │
│契約終止日期：2021年4 月16日                                            │
│平均工資：＄83,800                                                      │
├─────────┬─────┬────────────────────┤
│                  │＄38,307  │2 月未發工資                            │
│                  ├─────┼────────────────────┤
│未發放工資：      │＄38,307  │3 月未發工資                            │
│                  ├─────┼────────────────────┤
│                  │＄43,220  │4 月預估薪資                            │
├─────────┼─────┼────────────────────┤
│特休折算：        │＄19,553  │剩餘特休7 天                            │
├─────────┼─────┼────────────────────┤
│工資（特休）總額：│＄139,387 │分三期給付，5/5 、6/5 各給付：＄46,462；│
│                  │          │7/5 給付：＄46,463。結清                │
├─────────┼─────┼────────────────────┤
│                  │          │分十二期給付，110/8/5 、9/6 、10/5、11/5│
│資遣費：          │＄502,800 │、12/6、111/1/5 、2/7 、3/7 、4/5 、5/5 │
│                  │          │、6/6 各給付：＄41,900；7/5 給付＄41,900│
│                  │          │。結清                                  │
└─────────┴─────┴────────────────────┘
附表二：
┌────────────────────────────────────┐
│未發工資、特休折算暨資遣費支付明細                                      │
│契約終止日期：2021年4 月16日                                            │
│平均工資：＄83,800                                                      │
├─────────┬─────┬────────────────────┤
│                  │＄38,307  │2 月未發工資                            │
│                  ├─────┼────────────────────┤
│未發放工資：      │＄38,307  │3 月未發工資                            │
│                  ├─────┼────────────────────┤
│                  │＄43,220  │6 月預估薪資（暫定）                    │
├─────────┼─────┼────────────────────┤
│特休折算：        │＄19,553  │剩餘特休7 天                            │
├─────────┼─────┼────────────────────┤
│工資（特休）總額：│＄139,387 │分三期給付，5/5 、6/5 各給付：＄46,462；│
│                  │          │7/5 給付：＄46,463。結清                │
├─────────┼─────┼────────────────────┤
│資遣費：          │＄502,800 │預估由台銀退休金專戶一筆給付。結清      │
├─────────┼─────┼────────────────────┤
│駐外津貼：        │＄350,000 │分十二期給付，110/9/6 、10/5、11/5、12/6│
│                  │          │、111/1/5 、2/7 、3/7 、4/5 、5/5 、6/6 │
│                  │          │、7/5 各給付：＄29,167；8/5 給付＄29,163│
│                  │          │。結清                                  │
└─────────┴─────┴────────────────────┘